【裁判字號】    89,簡上,104
【裁判日期】    920418
【裁判案由】    給付票款
【裁判全文】
臺灣屏東地方法院民事判決  八十九年度簡上字第一○四號
    上  訴  人  乙○○
    訴訟代理人  林錦芬律師
    被上訴人    富比利股份有限公司
    法定代理人  甲○○
右當事人間請求給付票款事件，上訴人對於中華民國八十九年六月二十七日本院八十
八年度潮簡字第七一號第一審判決提起上訴，本院判決如左：
    主    文
原判決關於命上訴人給付超過新台幣參拾柒萬貳仟肆佰柒拾柒元，及自八十六年十月
一日起至清償日止，按年息百分之六計算之利息，與該部分假執行之宣告，並訴訟費
用之裁判均廢棄。
右開廢棄部分，被上訴人在第一審之訴及假執行之聲請均駁回。
其餘上訴駁回。
第一、二審訴訟費用由二造各自負擔二分之一。
    事      實
一、上訴人方面：
 (一)聲明：(1)原判決廢棄。(2)右廢棄部分，被上訴人在第一審之訴駁回。(3)第一、二
   審訴訟費用由被上訴人負擔。
 (二)陳述：除與原告審判決所載相同者，茲予引用外，補稱：
  (1)上訴人主張已不負票據債務，業以下列方式清償威辰公司於一九九八年二月十
    三日，匯款美金六千元給被上訴人被上訴人於一九九七年三、四月間出貨給上
    訴人代斯洛克ＨＡＤＥＳ公司轉口之運動鞋，因品質不良，經ＨＡＤＥＳ公司提
    出異議，被上應人同意客訴金額美金一萬五千五百八十七元四十分被上訴人於
    一六六七年六、七月間經由上訴人轉口給ＨＡＤＥＳ公司之運動鞋，因品質不良
    ，涉嫌仿冒，經ＨＡＤＥＳ公司請求賠償美金一萬零六百十二元六十分被上訴
    人之經理邱英俊於一九九八年六月十八日，向上訴人收取美金二千九百元。上述
    金額共計為美金三萬五千一百元，以當時匯率約一比二十八，折合新台幣約九十
    八萬元，故上訴人已對被上訴人不負債務。
  (2)上訴人否認於八十六年二月二十四日向被上訴人訂購二千零十六雙運動鞋、價金
    共計一萬五千六百三十元八十分美金之貨物，此提單Ｂ／Ｌ貨主並非上訴人匈牙
    利ＶＩＣＨＥＭ  ＫＦＴ，接貨者為ＳＩＫＡ  ＴＲＡＤＥＶＧ  ＣＯ  ＬＴ
    Ｄ，此乃上訴人與被上訴人合作接單之捷克客戶，ＶＩＣＨＥＭ公司只是收貨者
    轉通知，貨款由上訴人替被上訴人代收再轉匯給被上訴人，上訴人自八十六年一
    月七日至五月二十八日共計匯出三十四萬四千二百五十一美元，足以支付上述款
    項。嗣於八十九年十一月二十日狀紙表示，上訴人僅為被上訴人聯絡訂貨之廠商
    ，俟捷克廠商收到貨後，將代收之貨款轉給被上訴人，貨款未付與上訴人無關。
  (3)原審認上訴人於八十六年六月十日向被上訴人訂購之四萬三千七百雙運動鞋，貨
    款共計三十一萬八千四百八十元美元之訂單，完全與事實不符合，按上訴人自八
    十六年四月二十六日後，均未曾向被上訴人訂購任何貨物，故沒有任何此項貨款
    糾紛。又被上訴人指稱，上訴人於一九九六年尚欠貨款美金十七萬五千四百二十
    四元，惟此筆貨款於一九九七年已分別匯款給被上訴人。原審以上訴人尚欠被上
    訴人諸多貨款未付，故縱有給付貨款給被上訴人及被上訴人應負客訴金額之責，
    亦應先抵原所欠之貨款，顯有誤會。
  (4)上訴人自八十六年一月二日至八十六年一月二十九日向被上訴人訂購資料訂單
    編號ＦＶ９６１４／１～ＦＶ９６４１／５為匈牙利上訴人公司所訂購之貨物，
    共計四萬三千五百雙，Ｂ／Ｌ提單貨主為上訴人匈牙利ＶＩＣＨＥＭ公司。訂
    單編號ＦＶ９６１６－１～ＦＶ９６２０－１共計一萬九千零十六雙，此項訂單
    為上訴人與被上訴人合作接單，並非上訴人匈牙利ＶＩＣＨＥＭ公司訂單，貨款
    業由上訴人代收，並已經由上訴人八十六年匯出金額扣除。上訴人向被上訴人
    訂購ＦＶ９６１４／１～ＦＶ９６１４／５訂單，款式型號Ｍ－３０、Ｍ－３１
    、Ｍ－３２，八十五年十一月二十九日八千七百雙款式Ｍ－３０之運動鞋，於八
    十六年一月二十九日及二月十三日進口匈牙利，經發現均為仿冒名牌商品，遭匈
    牙利海關扣押全部貨物共計五萬零四百雙，後經匈牙利法院判決確定為仿冒商品
    ，全部沒收，並遭罰款，匈牙利威辰公司損失達五十萬美金。上訴人對於被上
    訴人提供仿冒商品，未曾向中華民國海關及法院提出訴訟程序，係因考慮與被上
    訴人合作多年，且被上訴人亦有損失，但被上訴人騙取上訴人八十七年二月十三
    日匯款六千美金及八十七年四月十九日現金二千九百美金，並同意客訴金額一萬
    零六百十二元六十分美金及一萬五千五百八十七元四十分美金後，未退回支票，
    並向法院申請給付票款，顯有失公允。
  (5)被上訴人稱兩造就係爭客訴金額一萬五千五百八十七元四十分達成協議先行扣除
    後再簽交本件之支票，與事實不符。上訴人簽發系爭支票是為支付貨款，該次貿
    易亦是上訴人向被上訴人購物再轉口到斯洛伐克之ＨＡＤＥＳ公司，因ＨＡＤＥ
    Ｓ公司遲未付款，故上訴人與被上訴人協議，由上訴人先行付款，上訴人並於一
    九九七年七月九日請其妹代開二張支票寄予被上訴人。嗣因ＨＡＤＥＳ公司對貨
    物品質有意見要求扣款，在協調過程中，上訴人數度向被上訴人表明此情，因Ｈ
    ＡＤＥＳ公司確定堅持要扣款，上訴人遂請求被上訴人暫勿提示，俟客訴金額處
    理完再處理，上訴人在第一審業提出相關往來文件，故美金一萬五千五百八十七
    元四十分之客訴金額是兩造在上訴人簽交系爭支票後始行處理。
  (6)被上訴人指上訴人在傳真文件中表示一九九七年貨款尚有十六萬餘元未付，惟細
    閱該文件係表示為扣除ＨＡＤＥＳ公司之客訴金額餘款，請被上訴人將支票交
    還，上訴人始願付款被上訴人出口之貨物有問題為海關扣押，故十六萬四千元
    之貨款需等法院有判決後才能處理，故所謂十六萬四千元之貨款是因雙方對貨款
    品質不良及涉仿冒仍有爭議尚待解決，即上訴人已提出主張瑕疪擔保之責。
  (7)上訴人提出匈牙利之起訴書之英文譯本及中文翻譯本，清楚指出上訴人所進口被
    扣押之貨物運動鞋有一九九七年一月二十九日，八千七百雙二月十三日，八
    千七百雙二月二十四日，一萬七千四百雙，該些鞋是中國製造。對照被上訴人
    於第一審所提出之證物中，被上訴人於一九九七年自香港裝船出貨資料，於一
    九九七年一月六日出貨八千七百雙鞋同月十九日出貨八千七百雙鞋同月二十
    二日出貨二批，各八千七百雙鞋。而香港到匈牙利船期約二十餘日至一個月。兩
    者相核，期間、鞋數均吻合，再加上上訴人在之前就票款、貨款事與被上訴人協
    談時，已提出因被上訴人出貨之品質缺失致遭海關扣押。綜上，均足明瞭被上訴
    人在出口給上訴人之四批貨中，因品質不良被海關扣押致上訴人受損及導致客戶
    要求上訴人賠償，上訴人已如數賠償給客戶，即客訴金額一萬零六百十二元四十
    分一事，自可向被上訴人要求抵扣貨款。
  (8)上訴人確於一九九八年二月十三日匯款美金六千元給被上訴人，在本件被上訴人
    人所指交易及支票發票日之後，被上訴人前於第一審及本件中就匯款之日期金額
    從未提出異議，自上訴人所提出之匯款證明單也確於一九九八年二月十三日匯款
    ，被上訴人所指係於一七七九年三月十二日匯款，係他筆交易貨款。
  (9)被上訴人於九十年五月之答辯狀中所附上之上訴人簽名傳真紙，其傳真日期為一
    九九六年十二月六日，其上書明「捷克客戶二○○四雙鞋之訂單」，由整個陳述
    內容可看出是他公司訂貨，並非上訴人與被上訴人交易。再者，傳真內容訂購之
    鞋共二○○四雙而非二○一六雙，被上訴人在所提出之傳真文件影本上有將「二
    ○○四」部分劃掉另寫「二○一六」之情形，然該墨水色澤已然不同，字跡也非
    上訴人所為，況若將其下所註明何種顏色、形式之鞋雙數合計也是二○○四而非
    二○一六。且依被上訴人之答辯，也已自承一九九七年二月二十四日出貨之交易
    ，是ＳＩＫＡ公司委託上訴人訂貨。
  (10)被上訴人於九十年五月所提之答辯狀，第三之(二)提出有上訴人簽名之訂購單四份
    ，指與一九九七年六月十日之出貨相符，惟該四份訂單，訂約日期分別為一九九
    六年十一月二十日、十一月十一日、十二月十三日、十二月十三日，而約定出貨
    日期分別於一九九七年三月十日、三月十五日、三月二十五日；一九九七年三月
    一日、一九九七年三月五日；一九九三年二月二十八日、三月二十四日；一九九
    七年七月五日之前，而被上訴人所指之「一九九七年六月十日」是在一九九七年
    六月十日之買賣訂單，在上開四筆合同出貨日期之後，日期已然不同，可見被上
    訴人所提出之文件均與事實有出入。
二、被上訴人方面：
(一)聲明：請求判決駁回上訴。
(二)陳述：除與原判決所載相同者，茲予引用外，補稱：
  (1)上訴人雖辯稱已償付美金六千元（八十七年二月五日自匈牙利布達佩斯匯入），
    及ＨＡＤＥＳ公司所訂購貨物之瑕疪扣抵美金一萬五千五百八十七元四十分，惟
    上訴人尚有其他貨款未付足供扺銷，其明細如下：八十六年二月二十四日訂購
    二千零十六雙運動鞋，價金為一萬五千六百三十元八十分，僅償付訂金美金三千
    九百零七元七十分，及運費三千五百元。八十六年六月十日訂購四萬三千七百
    雙運動鞋，價金三十一萬八千四百八十元，僅償付訂金七萬九千六百二十元，尚
    有美金二十餘萬元未付，前開訂貨項目確係上訴人以「ＶＩＣＨＥＭ」名義由匈
    牙利發傳真向被上訴人所訂購，上訴人與被上訴人皆係從事轉口業務之貿易商，
    每筆交易多由第三人向其訂購後，並委託尋求製造商，進出口貨物以賺取差價，
    由於買賣雙方相距遙遠，通常非以正式書面契約為必要，而係以傳真為要約、承
    諾之方式，倘嗣後若由貿易商（上訴人）以其非訂貨真正當事人，而係代其他廠
    商訂貨云云，即將與被上訴人（國內貿易商）所成立之買賣契約遽以否認，拒付
    款項，則國際貿易之交易安全實無從保障，未按前述上訴人未付之美金二十餘萬
    貨款，尚須扺償上訴人所主張之客訴金額及瑕疪賠償，則系爭交易之尾款即系爭
    支票尚未清償，自應由上訴人負給付之責。
  (2)上訴人指稱於一九九八年二月十三日匯款美金六千元於被上訴人，惟據被上訴人
    詳細核對，上訴人確有匯款美金六千元，然匯款日期係一九九七年三月十二日，
    此可由上訴人親書並簽名之傳真資料可稽（見本院卷一四二頁），而本件系爭貨
    款債務發生之起始日期據上訴人親書之傳真訂單所示為一九九七年五月十六日，
    再據由該ＨＡＤＥＳ公司所開立之信用狀押匯日期為一九九七年五月三十日，無
    論訂單日期、信用狀開狀日期、系爭支票之發票日，係於前述美金六千元匯款日
    期之後，則該美金六千元之支付顯與本系爭貨款債務無關。另按若如上訴人所稱
    有於一九九八年二月十三日匯款美金六千元，亦係用以支付前開八十六年六月十
    日出貨匈牙利之貨款，而與系爭票款無關。
  (3)上訴人主張之二千九百美元部分，係清償威辰公司所欠於一九九六年之貨款美金
    十七萬五千四百二十四元之一部分。上訴人匈牙利公司的欠款於一九九六的帳結
    完，而一九九七的帳卻沒有結，斯洛伐克都是做ＬＣ，而匈牙利都是ＴＴ，所以
    收到的美金都是匈牙利的，品質不良的部分扣除後，上訴人才開立系爭票據。
  (4)上訴人所稱於一九九七年三月、六月共已賠償國外客戶美金二萬六千一百九十九
    元款項，為保權益，依理應立即向被上訴人索賠扣款，又如何肯於一九九七年八
    月二十一日交付二紙支票並承諾交付美金四萬九千零九十八元之押匯文件讓被上
    訴人押匯領款，更遑論一九九七年三月或同年六月，系爭支票尚未開立交付，何
    來「支付本人開立之商業支票」，而一九九八年二月暨六月支付共計美金八千九
    百元之款項，被上訴人並未收取，上訴人自應對此舉證，若確有支付亦非支付本
    件交易之款。
   理    由
一、被上訴人起訴主張：其持有被上訴人簽發，發票日為八十六年十月一日面額新台
    幣八十萬八千九百二十四元，票號ＡＨ0000000號之支票（下稱系爭支票
    ），竟遭退票，迄今仍未付款，不否認有收到被上訴人辯稱之四筆金額，惟以上
    述四筆金額，其中美金六千元及二千九百元，均係上訴人清償他筆匈牙利威辰公
    司所積欠被上訴人之款項，又二筆客訴金額，則係清償上訴人公司所積欠分別於
    八十六年二月二十四日向被上訴人公司訂購二千零十六雙運動鞋及八十六年六月
    十日向被上訴人訂購四萬三千七百雙運動鞋尚未清償之貨款，系爭票款上訴人尚
    未清償，被上訴人自有請求之依據等語。上訴人則不否認系爭票款為其所簽發，
    用以給付貨款，惟以：八十七年二月十三日匯款美金六千元。上訴人於八十
    六年三、四月所轉口被上訴人之運動鞋至ＨＡＤＥＳ公司，因品質不良，經協調
    後被上訴人同意客訴金額為美金一萬五千五百八十七元四十分。於八十六年六
    、七月轉口被上訴人之運動鞋至ＨＡＤＥＳ公司，因品質不良，為該公司客訴金
    額為美金一萬零六百十二元六十分。原告之經理即訴外人邱英俊於八十七年四
    月十八日親至匈牙利收取美金二千九百元，均係清償系爭票款，又上訴人非八十
    六年二月二十四日及八十六年六月十日二筆訂單之貨主，該二筆貨款是否清償，
    自與上訴人無涉等語置辯。
二、被上訴人主張上訴人係匈牙利貿易商威辰公司之負責人，於八十六年五月十六日
    向被上訴人訂購三萬七千二百雙運動鞋至斯洛伐克，總價款為美金三十萬八千二
    百三十八元。被上訴人於收受訂貨傳真後，於同年五月三十日收受台中區中小企
    業銀行之信用狀通知，將貨物運送至交貨地點斯洛伐克予買主斯洛伐克之ＨＡＤ
    ＥＳ公司，上訴人於貨到後即同年六月二十九日傳真予被上訴人，稱：全部出Ｈ
    ＡＤＥＳ的貨已於六月二十四日結關完畢，剩餘之貨款美金四萬九千零九十八元
    由ＨＡＤＥＳ公司如數開出信用狀，並匯入被上訴人設於匈牙利之私人帳戶等事
    實，業據被上訴人提出訂貨傳真、被上訴人簽名之訂單、八十六年六月二十九日
    傳真及台中區中小企業銀行之信用狀通知影本各一份、結匯憑證影本二份為證，
    且為兩造所不爭執，堪信為真實。又系爭交易之尾款金額以當時美金對新台幣之
    匯率一比二七．八計算，約為新台幣一百三十六萬四千九百二十四元整，由上訴
    人分別開立發票日分別為八十六年九月一日及八十六年十月一日，面額分別為新
    台幣五十五萬六千元及新台幣八十萬八千九百二十四元之支票二紙，其中發票日
    八十六年九月一日、面額新台幣五十五萬六千元之支票業已兌現之事實，亦據被
    上訴人提出八十六年七月二十一日之傳真及系爭支票影本各一份為證，復為上訴
    人所不爭執，亦堪信為真實。至上訴人主張系爭面額新台幣八十萬八千九百二十
    四元之支票款項，業已分別以交付現金及扺銷貨款之方式清償，為被上訴人所否
    認，並以前詞置辯。經查：
  (一)按在票據上簽名者，依票上所載文義負責，票據法第五條第一項定有明文；又按
    票據行為，為不要因行為，執票人不負證明關於給付原因之責任。本件上訴人既
    已簽發系爭支票作為交易尾款支付之用，自負有給付票款之責。
  (二)上訴人主張於因一九九七年三、四月轉口被上訴人之貨物因品質不良，而與被上
    訴人協調客訴金額為美金一萬五千五百八十七元四十分，做為抵銷系爭票款等語
    ，被上訴人不否認有此筆客訴金額，惟以係清償他筆欠款等語置辯，按二人互負
    債務，而其給付種類相同，並均屆清償期者，各得以其債務，與他方之債務，互
    為抵銷。但依債之性質不能抵銷或依當事人之特約不得抵銷者，不在此限。前項
    特約，不得對抗善意第三人。抵銷，應以意思表示，向他方為之。其相互間債之
    關係，溯及最初得為抵銷時，按照抵銷數額而消滅。第三百二十一條至第三百二
    十三條之規定，於抵銷準用之。對於一人負擔數宗債務而其給付之種類相同者，
    如清償人所提出之給付，不足清償全部債額時，由清償人於清償時，指定其應抵
    充之債務。民法第三百三十四條、第三百三十五條第一項、第三百四十二條、第
    三百二十一條定有明文。又抵銷為消滅債務之單獨行為，只須與民法第三百三十
    四條所定之要件相符，一經向他方為此意思表示即生消滅債務之效果，原不待對
    方之表示同意。最高法院五十年台上字第二九一號判例參酌。經查，系爭本票發
    票日雖係一九九七年十月一日，惟此係上訴人於一九九七年七月九日即傳真予訴
    外人即上訴人之妹妹請其代為簽發，於此時雙方尚未得知有客訴賠償等情，此有
    上訴人所提出之傳真文件在卷可稽，且為被上訴人就上開傳真文件不爭執，故於
    簽發系爭支票時自無從將客訴賠償金客予以扣除，被上訴人以此謂若上訴人確有
    客訴賠償金額，不可能再簽發系爭支票等語，顯不足採。再者，此筆客訴金額係
    因為上訴人的ＶＩＳＨＥＭ  ＫＦＴ公司於一九九七月一月二十一日及一月二十
    七日、一月三十一日向被上訴人訂購三十萬四千九百六十五元美金之運動鞋，銷
    售到斯洛伐克ＨＡＤＥＳ公司，後因斯洛伐克ＨＡＤＥＳ公司收到貨物後，發現
    品質不良，經上訴人與被上訴人公司經理邱英俊先生於一九九七月九月三十日前
    往查明，而同意賠償金額一萬五千五百八十四元四十分美元，此有上訴人親筆信
    函（見本院卷二三六頁）及客訴賠償金額發票在卷可稽，又上訴人業已意思表示
    將此筆客訴賠償金客自系爭票款中抵銷，此有上訴人傳真予被上訴人之傳真信函
    在卷可稽（見本院卷一二三頁至一二五頁），復為被上訴人所不否認，堪信為真
    實。按被上訴人對上訴人負有給付客訴賠償金額之債務，上訴人對被上訴人負有
    給付票款之債權，依上開抵銷之說明，上訴人無待被上訴人之同意得主張以此筆
    賠償金額抵銷系爭票款，是被上訴人辯稱應先抵銷其他筆貨款云云，顯屬無據。
    按客訴賠償金額為美金一萬五千五百八十七元四十分，以上訴人起訴主張抵銷當
    時之美金對新台幣之匯率一比二十八計算（見本院卷第七十三頁），為新台幣四
    十三萬六千四百四十七元，則上訴人主張系爭票款業已部分清償，為有理由。
  (三)上訴人主張於一九九八年二月十三日匯款美金六千元，係清償系爭票款等情，被
    上訴人則以前開事實欄第三點等語置辯。經查，上訴人匯款美金六千元予被上訴
    人係於一九九八年二月十三日所匯，此有銀行匯款單在卷足稽（見本院卷第九四
    頁），被上訴人辯稱於三月十二日匯款，顯不足採。又觀諸上訴人所提於八十七
    年二月五日之傳真信函謂：「一我先匯美金六千元，其餘數二月底或三月初匯出
    ．．．，我必須有一定錢在身邊，以便應付不及之需．．二有關台幣八十萬元支
    票一事，請你按我與焦經理協議方式，請ＦＡＸ協議書來，並把支票號碼開出日
    期、備註協議書上。」足認六千美元與系爭票款無關，否則若係清償台幣八十萬
    支票（按指系爭支票）一事，則於上訴人第二段所指有關支票台幣八十萬元之協
    議書上一併協議即可，而無庸先行匯款再另就票款為協議，上訴人主張六千美元
    係清償系爭票款，顯與事實有悖，不足採信。
  (四)上訴人主張被上訴人經理邱英俊於一九九八年六月十八日收受現金美金二千九百
    元部分，係清償系爭票款等語，為被上訴人所否認，並以係清償一九九六年一十
    七萬五千四百二十四元之貨款等語置辯，經查，被上訴人確有收到美金二千九百
    元，此有貨款收據在卷可參，且為被上訴人所不爭執，堪信為真實。又上訴人前
    有積欠被上訴人一九九六年十七萬五千四百二十四元之貨款，惟於一九九七年三
    月底前分別以自已或他人之銀行帳戶匯款予被上訴人，匯款金額共計一十七萬四
    千四百美元（見原審卷一三三頁所附之對帳單），則上訴人應尚有一千零二十四
    美元之欠款未清償，則被上訴人抗辯本筆現金部分係清償此筆欠款，尚非無據。
  (五)上訴人主張於一九九七年六、七月間轉口被上訴人之貨品至斯洛伐克，因品質不
    良而客訴賠償金額美金一萬零六百一十二元六十分，得為扺銷系爭票款等情，被
    上訴人則以此與被上訴人無涉等語置辯。經查，此筆客訴金額為上訴人與訴外人
    斯洛伐克ＨＡＤＥＳ公司之協議，此有該發票在卷可稽（見本院第九十五頁），
    觀諸上訴人所提出之文件，無被上訴人同意或三方曾協議之任何文書，則此筆客
    訴賠償金額所涉及之貨物是否為被上訴人公司之貨物，尚有疑義，況上訴人又未
    能舉證曾就此筆客訴金額與被上訴人公司協議，要難認此筆客訴金額得作為清償
    系爭票款之依據。
  (六)又查，八十六年二月二十四日二千零十六雙運動鞋，價金美金一萬五千六百三十
    元八十分之訂單，收貨者雖非上訴人公司，此有訂貨單在卷足稽，惟係由上訴人
    所經手之轉口貿易，此為上訴人所不否認且有上訴人之傳真信函在卷足稽（見原
    審二三六頁），雖係代他公司為訂購，然其既已表示貨款是由上訴人收受後再轉
    交予被上訴人（見本院上訴人之上訴理由狀），則交易對象仍係存在於上訴人與
    被上訴人間，則關於此筆貨款自應由上訴人負給付予被上訴人之責，是本筆交易
    剩餘價金美金一萬一千七百二十三元十分及空運費用美金三千五百元，應由上訴
    人負給付之責。另查八十六年二月二十四日之訂單編號為ＦＶ９６１７；八十六
    年六月十日四萬三千七百雙運動鞋，價金為美金三十一萬八千四百八十元，訂單
    編號為ＦＶ９６１５／９６１９／９６２０，上訴人雖主張此二筆訂單上並無上
    訴人公司任何名稱，惟其於上訴理由狀中表示訂單編號ＦＶ９６１６－１～ＦＶ
    ９６２０－１共計一萬九千零十六雙，此項訂單為上訴人與被上訴人合作接單等
    語（見本院卷第二四頁），顯認八十六年二月二十四日及六月十日之訂單為上訴
    人代他公所訂無虞，其亦表示貨款一事，由上訴人代收，則此二筆訂單之貨款自
    應由上訴人交付予被上訴人，其雖已表示於八十六年匯出金額扣除，惟未舉證證
    明之，難為有利於其之認定，自難認此二筆貨款業已清償，被上訴人辯稱上訴人
    前所給付之部分現金系用以清償此二筆貨款，亦屬有據。
三、綜上所述，被上訴人本於票據關係，請求上訴人給付新台幣三十七萬二千四百七
    十七元（000000－000000＝３７２４７７），及自提示日即八十六
    年十月一日起，至清償日止，按年息百分之六計算之利息，為有理由，應予准許
    。逾此所為請求，為無理由，應予駁回。原判決關於命上訴人給付超過上開金額
    部分，尚有未洽，上訴意旨就此部分，求予廢棄改判，為有理由，爰由本院予以
    廢棄改判如主文第一項所示，至於其餘上訴部分，原判決為上訴人敗訴之判決，
    經核於法並無不合，上訴意旨求予廢棄改判，為無理由，應予駁回。
四、兩造其餘之攻擊、防禦方法與判決結果無涉，爰不一一論述，併此明。
五、據上論結，本件上訴人之上訴為一部有理由，一部無理由，依民事訴訟法第四百
    五十條、第四百四十九條第一項、第七十九條但書，判決如主文。
中      華      民      國    九十二    年      四      月      十八    日
                            臺灣屏東地方法院少年及家事庭
~B審判長法    官  李麗芳
~B      法    官  王致傑
~B      法    官  吳思怡
右為正本係照原本作成。
本判決不得上訴。
~B法院書記官  鄭美雀
中      華      民      國    九十二    年      四      月      二十一  日


司法院資訊處製作；財團法人民間司法改革基金會備份。
